# 关于对境外子公司的合并

提问人：快乐的 CPA 时间：2010-02-24 11:33:30
请教各位大侠，正在做一个集团公司的合并报表。母公司执行企业会计准则，旧制度。其中一个香港注册的子公司，执行香港会计准则，记账本位币为港币，公司主要经营房产出租业务，房产按公允价值计价。合并时，需调整子公司的会计制度，对于房产的调整，因其房产价值包含土地价值，按企业会计准则调整，为其计提折旧的时候，怎样估计残值和折旧年限呢？
另外，他们的子公司是八几年成立的，几十年了，这是第一次合并，将外币折成人民币时，未分配利润如何处理，要不要从成立那年开始每年找到当时的汇率去折合呢？还是有什么简单的办法？ 谢谢各位！

回答人：chenyiwei
回复 楼主 快乐的CPA 的帖子 1 、因为该子公司设立在香港，因此在估计房产和土地的残值和折旧年限时需要考虑香港的特定法律环境的影响。 2 、理论上确实需要“从成立那年开始每年找到当时的汇率去折合”，实务中可以根据该子公司对集团合并报表整体而言的重要性程度、每年及累计的盈利状况等因素综合考虑。